zh-TW: 服飾與配件 > 衣著 > 制服與工作服 > 餐飲業制服: 廚師制服與外套; 廚師帽; 廚師長褲; 餐飲服務圍裙; 餐飲服務髮網; 餐飲服務襯衫與罩衫
bg-BG: Облекло и аксесоари > Облекло > Униформи и работно облекло > Униформи за хора в сферата на общественото хранене: Якета и палта за готвачи; Готварски шапки; Готварски панталони; Престилки за хранителната индустрия; Мрежи за коса за хранителната индустрия; Ризи и блузи за персонал в хранителната индустрия
it: Abbigliamento e accessori > Abbigliamento > Uniformi e abbigliamento da lavoro > Divise per operatori alimentari: Giacche da chef; Cappelli da chef; Pantaloni da chef; Grembiuli per ristorazione; Retine per capelli da ristorazione; Camicie e bluse per ristorazione
pt-BR: Vestuário e acessórios > Roupas > Uniformes e roupas de trabalho > Uniformes para serviço de alimentação: Dólmãs e jaquetas de chef; Chapéus de chef; Calças de chef; Aventais para serviço de alimentação; Redes de cabelo para serviço de alimentação; Camisas e blusas para serviço de alimentação
vi: Quần áo & Phụ kiện > Quấn áo > Đồng phục và đồ bảo hộ lao động > Đồng phục dịch vụ ăn uống: Áo khoác đầu bếp; Mũ đầu bếp; Quần đầu bếp; Tạp dề phục vụ ăn uống; Lưới bọc tóc phục vụ ăn uống; Áo sơ mi và áo cánh phục vụ ăn uống
es: Ropa y accesorios > Prendas de vestir > Uniformes y ropa de trabajo > Uniformes de servicio de comida: Chaquetas y abrigos de chef; Sombreros de chef; Pantalones de chef; Delantales para servicio de alimentos; Redecillas para servicio de alimentos; Camisas y blusas para servicio de alimentos
sl-SI: Oblačila in dodatki > Oblačila > Uniforme in delovna oblačila > Uniforme za strežbo hrane: Plašči in jakne za kuharje; Kuharski klobuki; Kuharske hlače; Predpasniki za strežbo hrane; Lasne mrežice za strežbo hrane; Srajce in bluze za gostinstvo
pt-PT: Acessórios e vestuário > Vestuário > Uniformes e vestuário de trabalho > Uniformes para indústria alimentar: Casacos de chef; Chapéus de chef; Calças de chef; Aventais de restauração; Redes de cabelo para restauração; Camisas e blusas de restauração
ko: 의류/액세서리 > 의류 > 유니폼 및 작업복 > 요식업 유니폼: 셰프 코트 및 재킷; 셰프 모자; 셰프 팬츠 및 바지; 조리용 앞치마; 조리용 헤어넷; 조리용 셔츠 및 블라우스
en: Apparel & Accessories > Clothing > Uniforms & Workwear > Food Service Uniforms: Chef Coats & Jackets; Chef Hats; Chef Pants & Trousers; Food Service Aprons; Food Service Hair Nets; Food Service Shirts & Blouses
hu: Ruházat és kiegészítők > Ruházat > Egyenruhák és munkaruházat > Étkezési egyenruhák: Szakácskabátok; Szakácssapkák; Szakácsnadrágok; Vendéglátóipari kötények; Élelmiszeripari hajhálók; Vendéglátóipari ingek és blúzok
ja: ファッション・アクセサリー > 衣料品 > ユニフォーム・作業服 > 飲食店制服: コックコート; コック帽; コックパンツ; 飲食業用エプロン; 飲食業用ヘアネット; 飲食業用シャツ・ブラウス
nb: Klær og tilbehør > Klesplagg > Uniformer og arbeidstøy > Uniformer for matpersonell: Kokkejakker; Kokkehatter; Kokkebukser; Forklær for matservering; Hårnett for matservering; Skjorter og bluser for matservering
de: Bekleidung & Accessoires > Bekleidung > Uniformen & Arbeitskleidung > Uniformen für das Restaurantgewerbe: Kochjacken; Kochmützen; Kochhosen; Gastronomie-Schürzen; Haarnetze für die Gastronomie; Gastronomie-Hemden & -Blusen
cs: Oblečení a doplňky > Oblečení > Uniformy a pracovní oděvy > Oděvy pro gastronomii: Kuchařské rondony; Kuchařské čepice; Kuchařské kalhoty; Zástěry pro gastronomii; Síťky na vlasy pro gastronomii; Košile a halenky pro gastronomii
zh-CN: 服饰与配饰 > 服装 > 制服和工作服 > 餐饮服务业制服: 厨师外套和夹克; 厨师帽; 厨师长裤; 餐饮服务围裙; 餐饮服务发网; 餐饮服务衬衫
lt-LT: Apranga ir aksesuarai > Drabužiai > Uniformos ir darbo drabužiai > Uniformos maitinimo sferos darbuotojams: Virėjų švarkai ir striukės; Virėjo kepurės; Virėjo kelnės; Maisto pateikimo prijuostės; Maisto pateikimo plaukų tinkleliai; Maisto aptarnavimo darbuotojų marškiniai ir palaidinės
sk-SK: Oblečenie a doplnky > Oblečenie > Uniformy a pracovné odevy > Uniformy pre stravovacie zariadenia: Kuchárske plášte a bundy; Kuchárske čiapky; Kuchárske nohavice; Zástery pre stravovacie zariadenia; Sieťky na vlasy pre stravovacie zariadenia; Košele a blúzky pre stravovacie služby
hr-HR: Odjeća i modni dodaci > Odjeća > Uniforme i radna odjeća > Ugostiteljska radna odjeća: Kuharske kute; Kuharske kape; Kuharske hlače; Pregače za posluživanje hrane; Mrežice za kosu za posluživanje hrane; Košulje i bluze za ugostiteljstvo
pl: Ubrania i akcesoria > Odzież > Uniformy i odzież robocza > Odzież gastronomiczna: Kitle i bluzy kucharskie; Czapki kucharskie; Spodnie kucharskie; Fartuchy gastronomiczne; Siatki na włosy dla gastronomii; Koszule i bluzki dla gastronomii
tr: Kıyafet ve Aksesuarlar > Giyim Eşyaları > Üniformalar ve İş Giysileri > Yemek Hizmeti Üniformaları: Aşçı ceketleri; Aşçı şapkaları; Aşçı pantolonları; Yemek servisi önlükleri; Yemek servisi saç fileleri; Yemek servisi gömlekleri ve bluzları
da: Tøj og tilbehør > Tøj > Uniformer og arbejdstøj > Køkkenuniformer: Kokkejakker; Kokkehuer; Kokkebukser; Tjenerforklæder; Hårnet til fødevarebranchen; Skjorter og bluser til restaurationsbranchen
ru: Одежда, обувь и аксессуары > Одежда > Униформа и спецодежда > Форма для работников общественного питания: Поварские кители; Поварские колпаки; Поварские брюки; Фартуки для общепита; Сеточки для волос для общепита; Рубашки и блузки для общепита
th: เสื้อผ้าและเครื่องประดับ > เสื้อผ้า > เครื่องแบบและชุดทำงาน > ชุดสำหรับผู้ให้บริการอาหาร: เสื้อโค้ทและแจ็คเก็ตเชฟ; หมวกเชฟ; กางเกงเชฟ; ผ้ากันเปื้อนสำหรับงานบริการอาหาร; ตาข่ายคลุมผมสำหรับงานบริการอาหาร; เสื้อเชิ้ตและเบลาส์สำหรับงานบริการอาหาร
el: Ένδυση και αξεσουάρ > Ενδύματα > Στολές και ρούχα εργασίας > Στολές εστίασης: Σακάκια σεφ; Καπέλα σεφ; Παντελόνια σεφ; Ποδιές εστίασης; Δίχτυα μαλλιών εστίασης; Πουκάμισα και μπλούζες εστίασης
ro-RO: Îmbrăcăminte și accesorii > Îmbrăcăminte > Uniforme și haine de lucru > Uniforme pentru sectorul alimentar: Jachete și tunici de bucătar; Bonete de bucătar; Pantaloni de bucătar; Șorțuri pentru industria alimentară; Plase de păr pentru industria alimentară; Cămăși și bluze pentru alimentație publică
fi: Vaatteet ja asusteet > Vaatteet > Univormut ja työvaatteet > Ravintolatyövaatteet: Kokintakit; Kokinhatut; Kokinhousut; Ravintola-alan esiliinat; Hiusverkot elintarvikealalle; Ravintola-alan paidat ja puserot
sv: Kläder och accessoarer > Klädsel > Uniformer och arbetskläder > Uniformer för livsmedelsservice: Kockrockar; Kockmössor; Kockbyxor; Restaurangförkläden; Hårnät för restaurang och livsmedel; Restaurangskjortor och -blusar
nl: Kleding en accessoires > Kleding > Uniformen en werkkleding > Cateringuniformen: Koksbuizen en -jassen; Koksmutsen; Koksbroeken; Horecaschorten; Haarnetjes voor de horeca; Horecaoverhemden en -blouses
fr: Vêtements et accessoires > Vêtements > Uniformes et vêtements de travail > Vêtements de cuisine: Vestes de cuisinier; Toques de cuisinier; Pantalons de cuisinier; Tabliers de restauration; Filets à cheveux de restauration; Chemises et chemisiers de restauration